# 同一主体关于租赁递延资产和递延负债是总额还是净额列示

提问人：天之蓝 2022 时间：2023-10-09 17:52:44
请问陈版主， 16 号文下发后，进行会计政策变更时，（ 1 ）同一主体租赁关于递延所得税资产和负债是总额列式还是净额列式？比如a公司租赁的递延资产是 100 万，递延负债是 60 万，租赁列式时按照租赁负债-递延资产 100 万，使用权资产-递延负债 60 万列式，还是按照租赁负债-递延资产 40 万列式就可以了？目前公司会计政策变更的租赁的递延采用总额法核算，列示递延资产 100 ，递延负债 60 ，是否可行（ 2 ）看到有的说如净额列示，不能部分递延采用净额，要统一采用净额。此如果有坏账递延资产时 30 ，租赁负债-递延资产 100 ，使用权资产-递延负债 60 ，那么净额列示，是指列示递延资产列示+100+30-60=70，这样列示还是租赁-递延资产 40 ，坏账递延资产 30 ？

回答人：chenyiwei
递延所得税资产和负债的抵销列报问题，理论上是只要符合条件就“必须”抵销列报的，并不存在可选择的空间。但在目前实务中，很多做法（包括交易所制定的上市公司附注模板、国资委制定的国企附注模板）都提供了“是否抵销”的选择，因此事实上是一项可以选择的会计政策。但需要注意：一旦确定了其中一种做法，就必须一贯地应用于所有的递延所得税资产、负债项目（并不仅仅是与租赁有关的项目），且需一贯应用。

提问人：天之蓝 2022 时间：2023-10-16 20:10:36
：一旦确定了其中一种做法，就必须一贯地应用于所有的递延所得税资产、负债项目（并不仅仅是与租赁有关的项目）—这里意思是如果a公司坏账递延资产是 100 ，a公司的坏账递延负债时 80 ，因为净额列示所以坏账列示递延资产 20 ，与租赁一样同一主体同一事项净额列示，还是说合并时坏账递延资产 100 和租赁递延负债 80 ，在合并报表附注可以列示递延资产 20 ？如何理解？

回答人：chenyiwei
合并时坏账递延资产 100 和租赁递延负债 80 ，在合并报表附注可以列示递延资产 20 。递延所得税资产负债的抵销并不要求两者系针对同一（类）交易或事项。